LinkedIn: https://www.linkedin.com/in/amarqueze/

GitHub: https://github.com/amarqueze

Email: alanmarquez@outlook.com

phone: +57 320 522 1083

ALAN MÁRQUEZ ESCORCIA

PYTHON DEVELOPER - SOFTWARE ENGINEER

RESUMEN

Tengo +6 años de experiencia en tecnologías web, utilizando principalmente Django y Flask.

Tengo experiencia en procesos ETL y automatización de procesos usando Airflow.

Tengo experiencia implementando y consumiendo servicios en SOAP, API RESTFul y GraphQL.

Tengo +2 años de experiencia en Odoo en los siguientes módulos:

Implementación y personalización de módulos financieros, incluyendo contabilidad, facturación, cuentas por pagar y cuentas por cobrar.

Desarrollo de informes financieros personalizados y automatización de procesos contables.

Creación y personalización de sitios web empresariales utilizando el módulo de sitio web Odoo.

Integración con sistemas externos mediante APIs RESTful.

Desarrollo de conectores personalizados para sincronizar datos entre Odoo y otras aplicaciones

HABILIDADES

Languages: Python, Nodejs, Java.

Technologies and Frameworks: Django, Flask, FastAPI, Angular, Spring Boot, ExpressJs,

AWS y GCP

Databases: Postgresql, MongoDB, Redis.

Tools: Odoo, Airflow, JIRA, Hubspot, Azure Devops.

EXPERIENCIA LABORAL

SLABCODE S.A.S Noviembre 2022 - Present

Cliente: IGM Technology

Rol: Senior Software Engineer Team Size: 4

Trabajo con componentes internos de Gravity IGM, desarrollé funcionalidades como soluciones de cierre financiero, envíos XBRL y productos financieros.

Technologies: Python, Flask, Odoo, AWS.

SOPHOS SOLUTIONS S.A.S

Diciembre 2020 - Noviembre 2022

Cliente: Bancolombia

Rol: Developer - Solutions Consultant III Team Size: 6

Trabajé a través de outsourcing para Bancolombia en el área de innovación de ecosistemas, allí participé en el desarrollo y diseño de los Marketplaces de Bancolombia denominados: TU360Inmobiliario, TU360Movilidad.

Technologies: Python, Node.js, Django, Angular, Java, AWS.

ZEUS TECNOLOGÍA

Febrero 2017 - Diciembre 2020

Rol: Software Developer **Team Size:** 6

Participé en la Migración de productos de Contabilidad, Inventario y Nómina, realizada en Visual Basic a Spring framework.

Diseñe e implementé interfaces de usuario web de productos de Contabilidad, Inventario y Nómina con JQuery, así como la implementación de servicios en Spring MVC, así como la realización de consultas y procedimientos almacenados en PostgresQL.

Apoyo ayudando a otros miembros del equipo en la migración de productos.

Technologies: Nodejs, Express.js, Java, Spring framework.

EDUCACIÓN

UNIVERSIDAD DE CARTAGENA,

Ingeniero de sistemas,

Diciembre 2020

PUBLICACIONES

Título: Software para la recuperación del conocimiento de Sistemas Heredados construidos en COBOL (**Tesis**), 2020

https://www.researchgate.net/publication/342653862 SOFTWARE PARA LA RECUPERACION_DEL_CONOCIMIENTO_DE_SISTEMAS_HEREDADOS_CONSTRUIDOS_EN_COBOL

Título: Construcción del estado del arte del Desarrollo de Software Dirigido por Modelos (MDD), 2018

https://www.researchgate.net/publication/343059373_Construccion_del_estado_del_arte_del_Desarrollo de Software Dirigido por Modelos MDD